臺灣板橋地方法院民事裁定　　　　　　100年度事聲字第358號
異議人即債務人　宋耀誠
異議人即債務人　宋國正
上列當事人間確定執行費用額事件，異議人就本院司法事務官於
中華民國100年10月12日所為99年度司執字第96101號民事裁定聲
明異議，本院裁定如下：
    主    文
異議駁回。
    理    由
一、按當事人或利害關係人，對於執行法院強制執行之命令，或
    對於執行法官、書記官、執達員實施強制執行之方法，強制
    執行時應遵守之程序，或其他侵害利益之情事，得於強制執
    行程序終結前，為聲請或聲明異議；前項聲請或聲明異議，
    由執行法院裁定之，為強制執行法第12條第1項、第2項所明
    定。故司法事務官於強制執行程序中就當事人或利害關係人
    依強制執行法第12條所為之聲請或聲明異議，自得立於執行
    法院之地位先為准駁之裁定。次按司法事務官處理事件所為
    之處分，與法院所為者有同一之效力。當事人對於司法事務
    官處理事件所為之終局處分，得於處分送達後10日之不變期
    間內，以書狀向司法事務官提出異議。司法事務官認前項異
    議有理由時，應另為適當之處分；認異議為無理由者，應送
    請法院裁定之。法院認第1項之異議為有理由時，應為適當
    之裁定；認異議為無理由者，應以裁定駁回之，民事訴訟法
    第240條之3及第240條之4分別定有明文。本件異議人就本院
    司法事務官於民國100年10月12日所為之99年度司執第96101
    號裁定聲明不服而提出異議，司法事務官認其異議無理由而
    送請本院為裁定，經核與上開條文規定及意旨相符，先予敘
    明。
二、本件異議意旨略以：執行之前，異議人已將物品自行搬離，
    故執行當天所搬之物件皆為相對人自己不要的家具，相對人
    趁此次執行，實則為自己丟棄不要的東西，異議人對應付執
    行費用深感不服，爰依法聲明異議等語。
三、按法院未於訴訟費用之裁判確定其費用額者，第一審受訴法
    院於該裁判有執行力後，應依聲請以裁定確定之；聲請確定
    訴訟費用額者，應提出費用計算書、交付他造之計算書繕本
    或影本及釋明費用額之證書；依第1項確定之訴訟費用額，
    應於裁定送達之翌日起，加給按法定利率計算之利息，民事
    訴訟法第91條定有明文。次按債權人因強制執行而支出費用
    ，得求償於債務人者，得準用民事訴訟法第91條之規定，向
    執行法院聲請確定其數額，強制執行法第29條第1項定有明
    文。又按債務人負擔之強制執行費用，應以因強制執行所必
    要支出之費用為限，此觀強制執行法第28條第1項之規定自
    明。所謂執行必要費用，指因進行強制執行程序，必須支出
    之費用而言，此種費用如不支出，強制執行程序即難進行；
    而此費用係因債務人不履行債務而生，其必要部分自應由債
    務人負擔。
四、經查，本件異議人與相對人間請求返還共有房地事件，前經
    本院99年度訴字第715號民事判決確定在案，依該確定判決
    主文所示，異議人應自坐落新北市○○區○○段959號土地
    上門牌號碼新北市○○區○○路1段385號建物3、4樓遷出，
    經本院民事執行處99年度司執字第96101號受理執行在案，
    並於100年2月23日強制將異議人之物品搬出系爭房屋執行完
    畢，業據本院職權調閱上開執行卷宗核閱無訛；嗣相對人向
    本院民事執行處聲請確定異議人應負擔之執行費用額，並提
    出費用計算書、本院自行收納款項統一收據、民順貨運搬家
    免用統一發票收據等影本為證（見本院99年度司執字第9610
    1號卷第44至45頁），經本院民事執行處以相對人因上開執
    行程序於支出執行費新臺幣（下同）1,885元、搬遷費用8,0
    00元，合計9,885元及其利息之範圍內，為可歸責於異議人
    所生必要執行費用，裁定應由異議人負擔，揆諸首開規定，
    並無不合。異議人主張執行之前，異議人已將物品自行搬離
    ，故執行當天所搬之物件皆為相對人自己不要的家具，異議
    人對應付執行費用不服等語。本件強制執行事件，依上開執
    行名義異議人應將系爭房屋內之物品搬離，將系爭房屋騰空
    交還相對人，經本院民事執行處於99年11月3日發執行命令
    限期異議人自動履行，惟異議人仍不履行，本院民事執行處
    乃於99年12月23日通知相對人雇用工人準備搬移物品，且異
    議人於100年2月23日執行期日前仍未履行，故本院民事執行
    處於執行期日當場請搬家工人將異議人所有物品搬出系爭房
    屋，執行完畢，有本院99年11月3日及99年12月23日板院輔
    99司執金字第961 01號執行命令、100年2月23日執行筆錄附
    卷可稽（見本院99年度司執字第96101號卷第8、29、36頁）
    ，則上開搬移物品所支出之搬運費用8,000元即屬異議人因
    不履行債務而生，為執行必要費用，自應由異議人負擔，且
    異議人就其主張執行當天所搬之物件皆為相對人自己的家具
    之事實，未舉證以實其說，異議人上開主張自非可採。則本
    件異議人應負擔之執行費用額應為9,885元（計算式：執行
    費1,885元+搬遷費用8,000元=9,885元）。從而，原裁定命
    異議人應負擔之執行費用額確定為9,885元及自裁定送達翌
    日起至清償日止，按年利率5%計算之利息，於法核無不合。
    異議意旨指摘原裁定不當，求予廢棄，為無理由。自應將其
    異議予以駁回。
五、結論：本件聲明異議為無理由，依強制執行法第30條之1，
    民事訴訟法第240條之4第3項後段，裁定如主文。
中    華    民    國   100    年    11    月    29    日
                  民事第一庭  法  官  許瑞東
上正本係照原本作成。
如不服本裁定應於送達後10日內向本院提出抗告狀，並繳納抗告
費新臺幣1,000元。
中    華    民    國   100    年    11    月    29    日
                              書記官  李淑卿